臺灣高雄地方法院刑事判決　　　　　　　93年度訴字第3014號
公　 訴 　人　臺灣高雄地方法院檢察署檢察官
被　　　　告　乙○○　男　36.
指 定 辯護人　丙○○律師
被　　　　告　甲○○　男　32.
　　　　　　　　　　　（
被　　　　告　戊○○　男　26.
上列二人共同
選 任 辯護人　辛○○律師
上列被告等因毒品危害防制條例案件，經檢察官提起公訴（93年
度偵字第16688 號），本院判決如下：
    主  文
乙○○販賣第三級毒品，處有期徒刑陸年陸月。扣案之第三級毒
品愷他命（驗後淨重壹貳肆參點貳貳公克）、上開愷他命之外包
裝袋壹個、電子秤壹台及門號0000000000號之ＮＯＫＩＡ牌灰色
手機壹支（序號000000000000000 號）均沒收。
甲○○共同販賣第三級毒品，累犯，處有期徒刑柒年陸月，扣案
之販賣毒品所得新臺幣捌拾萬元、門號0000000000號之ＮＯＫＩ
Ａ牌藍色手機壹支（序號00000000000000號）及門號0000000000
號之ＮＯＫＩＡ牌黑色手機壹支（序號000000000000000 號）均
沒收。又持有第二級毒品，累犯，處有期徒刑參月，扣案之第二
級毒品ＭＤＭＡ藥錠（內含淡紅色藥錠共計驗後淨重壹點捌貳公
克，紅色藥錠共計驗後淨重零點伍肆公克）沒收銷燬之，上開Ｍ
ＤＭＡ藥綻之外包裝壹個沒收。應執行有期徒刑柒年捌月，扣案
之第二級毒品ＭＤＭＡ藥錠（內含淡紅色藥錠共計驗後淨重壹點
捌貳公克，紅色藥錠共計驗後淨重零點伍肆公克）沒收銷燬之，
販賣毒品所得新臺幣捌拾萬元及門號0000000000號之ＮＯＫＩＡ
牌藍色手機壹支（序號00000000000000號）、門號0000000000號
之ＮＯＫＩＡ牌黑色手機壹支（序號000000000000000 號）及上
開ＭＤＭＡ藥綻之外包裝壹個均沒收。
戊○○共同販賣第三級毒品，處有期徒刑柒年。扣案之販賣毒品
所得新臺幣捌拾萬元、門號0000000000號之ＮＯＫＩＡ牌藍色手
機壹支（序號00000000000000號）及門號0000000000號之ＮＯＫ
ＩＡ牌黑色手機壹支（序號000000000000000號）均沒收。
    事  實
一、乙○○、甲○○、戊○○均明知愷他命（Ｋｅｔａｍｉｎｅ
    ）係毒品危害防制條例所定之第3 級毒品，不得販賣，乙○○仍基於販賣愷他命之犯意，向甲○○表示欲購買愷他命，
    甲○○遂與戊○○共同萌生販賣愷他命予乙○○從中牟利之
    犯意聯絡，甲○○、戊○○籌得愷他命後，由甲○○以其所
    有之門號為0000000000號之ＮＯＫＩＡ牌藍色手機1 支（序
    號00000000000000號，下稱0000000000號手機），與乙○○
    所有之門號為0000000000號之ＮＯＫＩＡ牌灰色手機1 支（
    序號000000000000000 號，下稱0000000000號手機）聯絡，
    約定於民國93年8 月21日下午在位於高雄市苓雅區○○○路
    5 之6 號「轉角茶坊」進行交易，甲○○並以上開000000
    0000號手機與戊○○所有之門號為0000000000號之ＮＯＫＩ
    Ａ牌黑色手機1 支（序號000000000000000 號，下稱000000
    0000號手機）聯絡至「轉角茶坊」會合，戊○○遂於93年8
    月21日下午約5 時許請不知情之友人己○○開車載其至「轉
    角茶坊」，與甲○○會合等候乙○○，乙○○則於同日下午
    以前往高雄市遊玩為由，邀不知情之友人丁○○、庚○○（
    渠2 人業因罪嫌不足，均獲檢察官不起訴處分確定）駕駛同
    1 部車，於同日晚上約7 時許，抵達「轉角茶坊」門口，乙○○、丁○○、庚○○均下車後，經在該門口等候之戊○○
    帶領至「轉角茶坊」2 樓，與在2 樓客廳處等候之甲○○見
    面後，甲○○、乙○○、戊○○再至2 樓另1 個小房間內，
    商議交易之價格，並合意由乙○○以共計新臺幣（下同）80
    萬元之價格向甲○○、戊○○購買籌得之愷他命1 大包（驗
    前淨重1243點60公克、驗後淨重1243點22公克，外包裝袋重
    11點17公克），乙○○並將現金80萬元交付甲○○，而取得
    該愷他命1 大包，乙○○經使用自己所有之電子秤1 台秤重
    無訛後，將該愷他命1 大包置放於自己攜帶而來之1 只黑色
    手提箱內，委請庚○○提取該只手提箱，以及請丁○○將前
    開乙○○用於秤重之電子秤1 台置於丁○○所攜之花色手提
    袋內後，乙○○、庚○○、丁○○遂一起下樓欲離開「轉角
    茶坊」，而甲○○則就販賣上開愷他命予乙○○所得之80萬
    元獲利，將其中30萬元分配交予戊○○。嗣乙○○、庚○○
    、丁○○甫於同日晚上8 時30分許下樓走出「轉角茶坊」門
    口時，即遭在場埋伏守候之司法警察人員逮捕，且旋至「轉
    角茶坊」2 樓逮捕甲○○、戊○○，並在上揭庚○○手提之
    手提箱內查獲愷他命1 大包、在丁○○所攜之花色手提袋內
    查獲電子秤1 台和乙○○所有之0000000000號手機1 支，以
    及在戊○○之背包內扣得販賣愷他命而分獲之所得30萬元和
    其所有之0000000000號手機1 支，在甲○○之身上及「轉角
    茶坊」2 樓客廳茶几上查扣其餘販賣愷他命之所得50萬元和
    其所有之0000000000號手機1 支。
二、甲○○另基於持有第2 級毒品ＭＤＭＡ之犯意，自不詳時地
    持有ＭＤＭＡ藥錠1 包（內含淡紅色藥錠共計驗前淨重2 點
    08公克、驗後淨重1 點82公克；紅色藥錠共計驗前淨重0 點
    81公克、驗後淨重0 點54公克，外包裝袋重1 點62公克）。
    嗣同於前開為警逮捕之時地，在甲○○身上扣得該ＭＤＭＡ
    藥錠1 包。
三、案經行政院海巡署高雄市機動查緝隊報請臺灣高雄地方法院
    檢察署檢察官偵查起訴。
    理  由
一、訊之被告乙○○、甲○○對於上揭因向被告甲○○表示欲購
    買愷他命之意，經被告甲○○以0000000000號手機，與被告
    乙○○使用之0000000000號手機聯絡約定，被告乙○○遂與
    丁○○、庚○○同至「轉角茶坊」2 樓，且被告乙○○於該
    處以80萬元購得愷他命1 大包等情，以及被告甲○○、戊○○對於被告甲○○以0000000000號手機與被告戊○○使用之
    0000000000號手機聯絡約至「轉角茶坊」會合，且在被告戊○○之背包內查扣之30萬元，係被告甲○○在「轉角茶坊」
    2 樓交付等情，以及被告甲○○對於持有ＭＤＭＡ藥錠1 包
    等情，固均為坦承，惟被告乙○○、戊○○均否認販賣愷他
    命之行為，被告乙○○辯稱：我購買上開愷他命1 大包係供
    自己施用，並無販賣牟利之意，且該包愷他命係經被告甲○○介紹而向1 名綽號「阿志」或「阿聰」之男子購買云云，
    被告戊○○辯稱：當時係因被告甲○○要清償積欠我之借款
    30萬元，我才依約至「轉角茶坊」2 樓向被告甲○○拿取扣
    案之30萬元，係1 名綽號「阿志」或「阿聰」之男子販賣愷
    他命予被告乙○○，我並無參與云云，被告甲○○則以：被
    告乙○○問我有無門路可以購買愷他命，我就在93年8 月21
    日以本身使用之0000000000號、0000000000號及0000000000
    號行動電話號碼與1 名綽號「阿志」或「阿聰」之男子使用
    之0000000000號、0000000000號、0000000000號行動電話號
    碼聯絡，而介紹「阿志」或「阿聰」在「轉角茶坊」2 樓與
    被告乙○○見面後，被告乙○○再以80萬元向「阿志」或「
    阿聰」購得前開愷他命1 大包，我只是因要向被告戊○○清
    償積欠之30萬元借款，才聯絡被告戊○○至「轉角茶坊」 2
    樓，且被告乙○○購買愷他命之80萬元已由「阿志」或「阿
    聰」拿走，在我身上及桌上查扣之50萬元係我自己之錢，而
    在被告戊○○之背包內查獲之30萬元係我清償借款之錢，並
    非販賣愷他命予被告乙○○之所得云云。經查：
  (一)按被告以外之人於偵查中向檢察官所為之陳述，除顯有不可
    信之情況者外，得為證據，刑事訴訟法第159 之1 第2 項定
    有明文。查被告乙○○、證人丁○○、庚○○於偵查中向檢
    察官所為之陳述，內容涉及被告甲○○、戊○○部分，對被
    告甲○○、戊○○而言，係被告以外之人於偵查中向檢察官
    所為之陳述（被告乙○○與被告甲○○、戊○○並無共犯關
    係），且未見有何顯不可信之情況，依上開規定，得為證據
    。再者內政部警政署刑事警察局93年10月11日刑鑑字第0930
    175865號鑑定通知書1 份、查獲現場相片6 幀及被告甲○○
    提出之92年度財政部臺灣省南區國稅局臺南市分局營業稅核
    定稅額繳款書1 紙和經營ＰＵＢ之帳冊1 份，檢察官、被告
    及辯護人於本院調查證據時，均知曉為審判外之書面陳述，
    係為傳聞證據，但既均未表示不同意作為證據，且至言詞辯
    論終結前均未聲請異議，本院審酌前開書面陳述作成之情況
    ，並無不適當之情形，故依刑事訴訟法第159 條之5 第2 項
    規定，均得為證據。至於本件調取之0000000000號、000000
    0000號、0000000000號、0000000000號、0000000000號、00
    00000000號、0000000000號等行動電話號碼於93年8 月20日
    至同年月21日之雙向通聯紀錄，係電信公司於電話發受話時
    ，機房電腦即利用磁片記錄，固定時間將磁片之紀錄利用電
    腦列印，為機械性列印之通聯紀錄，再者陳惠如之安泰商業
    銀行高雄分行綜合存款帳戶於93年8 月21日之存摺紀錄1 份
    、陳惠如之台新國際商業銀行信用卡帳單和Ｙｏｕｂｅ金交
    易紀錄查詢表以及安泰商業銀行高雄分行94年3 月24日（94
    ）安高字第094600 60 號函附之安泰商銀客戶陳惠如交易明
    細表各1 份，係從銀行之電腦就客戶存提、信用卡消費狀況
    所為之電磁紀錄，利用電腦列印而出，為機械性列印之存提
    紀錄，上開通聯紀錄、信用卡帳單及交易明細表，均非為供
    述證據，不屬傳聞證據，附此敘明。
  (二)本件查獲之被告乙○○購得之愷他命1 大包，經鑑定結果確
    為愷他命（驗前淨重1243點60公克、驗後淨重1243點22公克
    ，外裝袋重11點17公克），且於被告甲○○身上扣得之藥錠
    1 包，經鑑定結果確ＭＤＭＡ無誤（內含淡紅色藥錠共計驗
    前淨重2 點08公克、驗後淨重0 點54公克；紅色藥錠共計驗
    前淨重0 點81公克、驗後淨重0 點54公克，外包裝重1 點62
    公克）等情，有內政部警政署刑事警察局93年10月11日刑鑑
    字第0930175865號鑑定通知書1 份可稽（見偵查卷第138 頁
    、第139 頁），此外並有現金80萬元及0000000000號手機、
    0000000000號手機和0000000000號手機各1 支以及被告乙○○用於秤量上開愷他命1 大包使用之電子秤1 台扣案為證。
  (三)被告甲○○固辯稱其於93年8 月21日以本身使用之00000000
    00號、0000000000號及0000000000號行動電話號碼與1 名綽
    號「阿志」或「阿聰」之男子使用之0000000000號、000000
    0000號、0000000000號行動電話號碼聯絡，而介紹「阿志」
    或「阿聰」在「轉角茶坊」2 樓與被告乙○○交易扣案之愷
    他命1 大包云云，且被告戊○○、乙○○亦辯稱係1 名「阿
    志」或「阿聰」之男子販賣扣案之愷他命1 大包云云，惟查
    ：
  (1)依被告甲○○所使用之0000000000號、0000000000號及0000
    000000號行動電話號碼，與其所謂「阿志」或「阿聰」之男
    子使用之0000000000號、0000000000號、0000000000號行動
    電話號碼之間於93年8 月20日及同年月21日之通聯紀錄，其
    中0000000000號行動電話號碼原本即無通聯紀錄，而其餘00
    00000000號、0000000000號行動電話號碼則完全未見與上開
    被告甲○○所使用之3 組行動電話號碼之間有任何撥打通話
    之情形，有前開被告甲○○使用之3 組行動電話號碼及0000
    000000號、0000000000號行動電話號碼之通聯紀錄各1 份以
    及和信電訊股份有限公司關於0000000000號行動電話號碼之
    查覆結果1 份可憑（上開資料均外放），可見被告甲○○辯
    稱其於93年8 月21日以其使用之前開3 組行動電話號碼，與
    前揭其所謂「阿志」或「阿聰」之男子使用之3 組行動電話
    號碼聯絡，因而介紹「阿志」或「阿聰」與被告乙○○交易
    云云，並無根據。
  (2)再被告乙○○於偵訊即陳稱：因我與被告甲○○都在開ＰＵ
    Ｂ店，他曾說他有貨，我才知道向他買，查獲當日係他聯絡
    告訴我說他有貨而要我去看，我帶80萬元向被告甲○○買扣
    案之愷他命1 大包，是被告甲○○跟我談重量及價格，我把
    80萬元放在桌上由被告甲○○收錢等語（見偵查卷第26頁、
    第99頁、第100 頁、第108 頁、第148 頁），且證人丁○○
    於偵訊時具結證稱：我與庚○○、被告乙○○在傍晚到達高
    雄時，被告乙○○說要找一下朋友再帶我們去玩，遂開車至
    查獲地點附近，經被告乙○○打電話聯絡對方，就直接至「
    轉角茶坊」，對方1 個人已在門口等候，我們跟著上樓，當
    時在2 樓有被告3 人及我與庚○○共5 人，並無其他人，我
    先和庚○○去上廁所，被告3 人就到另1 個很像房間之處談
    話等語（見偵查卷第183 頁），而證人庚○○亦於偵訊時具
    結證稱：被告乙○○開車載我及丁○○至高雄，下高速公路
    後，被告乙○○打電話問對方地點在何處，然後就至「轉角
    茶坊」與對方碰面，在該處2 樓共有被告3 人及我與丁○○
    共5 人，並無其他人等語（見偵訊第186 頁），再者至現場
    埋伏查獲之警員楊順進於審理時具結證稱：我們在現場於林
    森路上分2 處地點監控，1 處在「轉角茶坊」斜對面之電動
    玩具店，1 處在對右邊1 間銀行之巷口，並有機車在林森路
    上來回監控，被告乙○○及庚○○、丁○○3 人駕駛1 部汽
    車停在上開電動玩具店前，渠3 人下車至「轉角茶坊」上樓
    ，我們在樓下等，待其3 人下樓走至「轉角茶坊」之騎樓後
    ，我們即上前查緝，在庚○○之手提箱內查獲愷他命，我再
    與同事及海巡署人員帶被告乙○○及庚○○至2 樓，於2 樓
    客廳逮獲被告甲○○及戊○○，我們上2 樓後，並無其他人
    從2 樓下來，且在2 樓除查獲被告甲○○及戊○○外，並無
    查到其他人等語至明（見審理第2 卷第82頁、第84頁、第85
    頁、第86頁）。由上所述，被告乙○○自始即與被告甲○○
    連繫交易毒品之事，且亦將交易之價金交付被告甲○○，並
    無所謂向「阿志」或「阿聰」之人交易之情事，且在「轉角
    茶坊」交易毒品之現場，僅有被告3 人及庚○○、丁○○，
    並未有其他人之存在，此外，被告甲○○尚曾於偵訊中陳稱
    ：「阿聰」不認識被告乙○○，故「阿聰」不願與被告乙○○碰面等語（見偵查卷第149 頁），是既然所謂「阿聰」之
    人已不願與被告乙○○見面，則何以「阿聰」會出現在「轉
    角茶坊」2 樓而與被告乙○○見面進行毒品交易，益徵並無
    所謂「阿志」或「阿聰」之人在「轉角茶坊」2 樓與被告乙○○進行本件毒品交易之情事。
  (3)至於被告乙○○嗣又翻稱係向被告甲○○介紹之1 位「阿志
    」或「阿聰」之人購買本件扣案之愷他命1 大包云云，而證
    人丁○○、庚○○嗣於審理時除均改稱當時在「轉角茶坊」
    2 樓，除被告3 人以外，尚有1 位男子在場云云，丁○○尚
    於審理中陳稱：因在偵訊中聽到被告戊○○指稱尚有另1 個
    秋容亦於審理中稱：因在偵訊中聽到被告戊○○指稱尚有另
    1 個人，後來我詢問丁○○，丁○○說另外還有1 個人云云
    （上開丁○○、庚○○證詞，見審理第1 卷第212 頁、第21
    4 頁、第215 頁、第218 頁、第221 頁），惟依前揭通聯紀
    錄顯示，已無從顯示被告甲○○曾有聯絡所謂「阿志」或「
    阿聰」之人至「轉角茶坊」2 樓之跡象，且證人庚○○、丁○○迭於93年11月8 日及同年月9 日2 次之偵訊，均明確指
    述在「轉角茶坊」2 樓確實只有被告3 人及庚○○、丁○○
    在場，並無其他人等語，是若當時尚有被3 人及庚○○、丁○○以外之男子出現在「轉角茶坊」2 樓，在場之人共計亦
    不過區區6 名，庚○○、丁○○或許針對上開男子之身材、
    容貌或年齡等事項未必能記憶清楚，然就尚有被告3 人以外
    之1 名男子存在如此簡單之事實，應仍有相當之印象為是，
    實無在2 次偵訊中均無隻字片語提及尚有被告3 人及庚○○
    、丁○○以外之人現身於「轉角茶坊」2 樓之情形之理；且
    況庚○○於審理中尚證稱：我坐在「轉角茶坊」2 樓之沙發
    ，期間還有上開1 名男子從門口往裏面走，從我坐之沙發旁
    走過去，我未見到有人走出去云云（見審理第1 卷第220 頁
    ），若依庚○○所言，既然前揭男子走入轉角茶坊」2 樓裡
    面，且無離開，則於「轉角茶坊」2 樓處除被告甲○○及戊○○外，應仍有該名男子存在，惟事實上在查獲當日，於「
    轉角茶坊」2 樓處僅逮獲被告甲○○及戊○○，並未見有其
    他人在場，已如前述，足徵上開庚○○於審理中之所陳，與
    情理並不相符。是故，被告乙○○及證人庚○○、丁○○前
    開翻異之詞，與客觀事證及情理相違，無可為信。
  (4)依上揭論述，被告3 人辯稱係1 名「阿志」或「阿聰」之人
    在「轉角茶坊」2 樓與被告乙○○進行本件毒品交易云云，
    並非真實，亦即在進行本件毒品買賣之「轉角茶坊」2 樓處
    所，應僅有被告3 人及庚○○、丁○○在場，應可確認。
  (四)再者被告甲○○、戊○○固均辯稱：被告乙○○購買本件愷
    他命1 大包之價金80萬元，已交付該名「阿志」或「阿聰」
    之人帶走離開，在被告甲○○身上及「轉角茶坊」2 樓茶几
    上查獲之50萬元現金，以及在被告戊○○之背包內查獲之30
    萬元現金等共計80萬元，原本均為被告甲○○自己攜來之金
    錢，被告甲○○為清償積欠被告戊○○之30萬元債務，始從
    中拿取30萬元交予被告戊○○，查獲之80萬元並非販賣本件
    愷他命予被告乙○○之所得云云，而被告乙○○於本院審理
    時亦陳稱：購買本件愷他命1 大包之價金80萬元已交給該名
    「阿志」或「阿聰」之人帶走，扣案之80萬元並非上開價金
    云云，然查：
  (1)被告乙○○除於偵訊中陳稱其係攜帶於銀行領取之80萬元向
    被告甲○○購買扣案之愷他命1 大包，我把80萬元放在桌上
    由被告甲○○收錢，該80萬元分為8 綑等語外（見偵查卷第
    99頁），於審理中亦證稱：購買愷他命1 大包所用之80萬元
    係我從銀行領出，均為10萬元1 捆，共8 捆等語（見審理第
    2 卷第92頁、第93頁），而證人即警員楊進順於審理中證稱
    ：我在「轉角茶坊」2 樓逮捕被告甲○○及戊○○，在被告
    戊○○之黑色包包內查獲30萬元，在被告甲○○身上連同在
    桌上（即茶几）查獲共計50萬元，我記得查扣的都是每10萬
    元1 捆1 捆綁起來的現金，全部共計為80萬元等語（見審理
    第2 卷第83頁、第87頁、第88頁），再被告甲○○亦於偵訊
    中坦承查獲當時，在被告甲○○身上有10萬元、茶几上有40
    萬元及被告戊○○身上有30萬元，且均為整捆等語（偵查卷
    第148 頁），且觀之現場查獲現金所拍攝之相片，亦可見係
    1 捆1 捆綁起來之方式，有相片1 幀可稽（見警卷第57頁下
    方相片），則依前揭現場查獲之現金，為每10萬元綁成1 捆
    之方式共計8 捆，合計為80萬元，核與被告乙○○所稱以 8
    捆而每綑10萬元、共計80萬元之現金購買本件扣案之愷他命
    1 大包之情相互吻合。
  (2)被告甲○○原於警詢時陳稱：扣案之80萬元係我從銀行領出
    ，30萬元要還被告戊○○，50萬元要借被告乙○○云云（見
    警卷第24頁），次於偵訊中又稱：「阿聰」不願與被告乙○○碰面，「阿聰」要直接對我，我就先將80萬元給「阿聰」
    ，再向被告乙○○收取80萬元云云（見偵查卷第149 頁），
    嗣又改稱扣案之80萬元均為自己所有，並非被告乙○○購買
    毒品所交付之價金云云，業見被告甲○○就該扣案之80萬元
    之來源及用途，先後所述明顯不一，可信度已容存疑。再者
    被告甲○○又以上開扣案之80萬元，其中25萬元係我於查獲
    當日下午2 、3 時許打電話向友人陳惠如借貸而來云云，而
    陳惠如亦於審理時證稱：被告甲○○於93年8 月21日下午2
    、3 時許打電話給我，表示其ＰＵＢ需用錢而要向我借錢，
    我遂於同日從我在安泰商業銀行高雄分行之00000000000000
    號帳戶內提領現金，再加上向台新國際商業銀行之預借現金
    ，將25萬元借予被告甲○○等語（見審理第1 卷第225 頁、
    第231 頁），並提出陳惠如之安泰商業銀行高雄分行綜合存
    款帳戶於93年8 月21日之存摺紀錄1 份，以及陳惠如之台新
    國際商業銀行信用卡帳單和Ｙｏｕｂｅ金交易紀錄查詢表各
    1 份為證（見審理第1 卷第255 頁至第258 頁），惟查陳惠
    如係於93年8 月21日上午11時57分許至同日上午11時59分許
    ，先後4 次自其設於上開安泰商業銀行高雄分行帳戶內各提
    領2 萬元，有安泰商業銀行高雄分行94年3 月24日（94）安
    高字第09460060號函附之安泰商銀客戶陳惠如交易明細表 1
    份可憑（見審理第2 卷第27頁、第28頁），則陳惠如就其前
    開所指借貸予被告甲○○之25萬元，其中有部分實際上於93
    年8 月21日上午11時59分之前即已領取，此與被告甲○○及
    陳惠如均稱係於93年8 月21日下午2 、3 時許始有聯絡借款
    一事，時間先後順序明顯顛倒，真實性已見存疑；況依前所
    述，並無所謂「阿志」或「阿聰」之人在場與被告乙○○進
    行交易，則被告乙○○購買毒品所用之80萬元應仍存於「轉
    角茶坊」2 樓而無所謂遭「阿志」或「阿聰」之人帶走之情
    事，是若陳惠如在93年8 月21日交付借款25萬元予被告甲○○，則該25萬元加上前揭80萬元，在「轉角茶坊」2 樓之現
    金共計應至少有105 萬，始稱合理，然而事實上在「轉角茶
    坊」2 樓處，從茶几上、被告甲○○身上及被告戊○○之包
    內查獲之金錢，合計不過為80萬元，其不合理之處，明顯可
    見。從而，縱然或許陳惠如曾有借款25萬元予被告甲○○之
    情事，然該筆25萬元應非包含於查扣之80萬元之內，應可確
    認。
  (3)由上所述，扣案之80萬元，係為被告乙○○購買本件愷他命
    1 大包所交付之價金，足堪認定，不容被告甲○○、戊○○
    推諉及被告乙○○設詞迴護。
  (五)被告甲○○與被告戊○○固均辯稱被告戊○○並未參與本件
    販賣愷他命予被告乙○○之行為云云，然查：
  (1)在93年8 月20日至同年月21日期間，相互之間有如附表所示
    多達19次之密集通話狀況，有被告甲○○使用之0000000000
    號行動電話號碼及被告戊○○使用之0000000000號行動電話
    號碼於93年8 月20日至同年月21日之通聯紀錄各1 份可稽（
    均外放），業見渠2 人在本件毒品交易之前即有密集之通話
    聯繫。
  (2)再者被告甲○○係從本件扣案之80萬元中拿取30萬元交予被
    告戊○○之情，業為被告甲○○及戊○○所坦承，而依前開
    所述，扣案之80萬元係被告乙○○購買本件愷他命1 大包所
    交付之價金，可見被告甲○○將販賣愷他命所得之金錢分配
    予被告戊○○，亦即被告戊○○從該販賣愷他命所得之價金
    中獲得分配之利益。
  (3)證人丁○○於偵訊中證稱：當時我、庚○○及被告乙○○將
    車停於「轉角茶坊」斜對面，被告戊○○在「轉角茶坊」正
    門口等候，並帶領我們上樓，戊○○走最前面，接著是乙○○，再來是我與庚○○，上樓後被告甲○○在樓上等我們等
    語（見偵查卷第186 頁、第194 頁），而證人庚○○亦於偵
    訊中證稱：我們開車抵達「轉角茶坊」，對方1 個人已在門
    口等，我們跟著上樓等語（見偵查卷第183 頁），且被告戊○○亦於偵訊中供稱：當時我在「轉角茶坊」門口旁邊，上
    樓時我走在最後面，被告乙○○、丁○○、庚○○走在前面
    等語（見偵查卷第193 頁、第195 頁）。至於庚○○於93年
    11月8 日之偵訊中曾指稱等候及帶領之人為被告甲○○云云
    ，而丁○○及被告乙○○於審理中均稱當時係被告甲○○帶
    領上至「轉角茶坊」2 樓云云，而庚○○於93年11月8 日之
    偵訊中曾指稱等候及帶領之人為被告甲○○云云，惟庚○○
    於93年11月9 日之偵訊即陳稱並未注意看於「轉角茶坊」門
    口等候之人等語（見偵查卷第194 頁），且於審理中亦證稱
    ：當時有人從「轉角茶坊」下來帶領，但我沒有注意看，所
    以後來我就說我不知道是否為被告甲○○等語（見審理第 1
    卷第217 頁），則被告庚○○既未注意而無法確認當時等候
    帶領至「轉角茶坊」2 樓之人為何人，其先前於93年11月 8
    日偵訊中指稱等候及帶領之人為被告甲○○之陳述，即難予
    採信。然而，丁○○先前於93年11月8 日、同年月9 日2 次
    偵訊時均直指係被告戊○○在「轉角茶坊」門口等候且帶領
    上樓，並經當庭指認亦確認係被告戊○○無誤（見偵查卷第
    194 頁），且丁○○尚於偵訊中稱：先前我曾見過被告甲○○2 次，1 次在臺南被告乙○○所開設之ＰＵＢ內，1 次即
    至「轉角茶坊」之該次等語（見偵查卷第186 頁），足見丁○○原本即認識被告甲○○，當不致於將被告戊○○混淆誤
    認為被告甲○○，前開其在偵訊中陳述之可信度，應無可置
    疑。況且丁○○與被告戊○○2 人雖就上至「轉角茶坊」 2
    樓之行走前後順序，陳述上容有差異，但就被告戊○○確有
    與被告乙○○、丁○○、庚○○一起上樓之事，係屬一致，
    可見被告乙○○與丁○○、庚○○抵達「轉角茶坊」時，被
    告戊○○係在「轉角茶坊」等候，並經被告戊○○之指引而
    一同上至「轉角茶坊」2 樓，與在2 樓等待之被告甲○○會
    面之過程，應無疑義。
  (4)從而，由被告甲○○與被告乙○○聯繫交易毒品之事宜及地
    點，被告甲○○同時與被告戊○○密切通話聯繫，且被告戊○○復特地至「轉角茶坊」此約定交易之地點，並至門口指
    引依約到場之被告乙○○至該處2 樓，使被告乙○○得以在
    該處與被告甲○○會面，進行買賣扣案愷他命1 大包之交易
    ，且被告甲○○並將被告乙○○交付之價金分配30萬元予被
    告戊○○等種種跡象，再參以販賣毒品乃嚴重之犯罪行為，
    ，須冒負擔極重之刑責之風險，莫不避免無關之人介入，而
    而徒增犯行曝光之疑慮，衡情被告戊○○若非與被告甲○○
    之間本有共同販賣扣案之愷他1 大包之意，被告甲○○實無
    任意聯絡被告戊○○至交易毒品之現場，且由被告戊○○從
    事帶領買主至交易毒品之地點進行交易之工作，復尚將毒品
    交易所得之價金分配予被告戊○○等情綜合以觀，被告戊○○參與販賣扣案之愷他1 大包予被告乙○○而藉以獲取所得
    利益之情，至為彰顯。
  (六)至於被告甲○○提出之92年度財政部臺灣省南區國稅局臺南
    市分局營業稅核定稅額繳款書1 紙及經營ＰＵＢ之帳冊1 份
    （見審理第2 卷第37頁至第68頁），僅能證明被告甲○○有
    從事經營ＰＵＢ之業務，與其是否實行販賣毒品之犯行，無
    何關連，被告甲○○藉以作為扣案之80萬元並非販賣毒品所
    得之理由，難認有據。再者證人己○○固於審理中證稱：93
    年8 月21日，友人即被告戊○○表示要去「轉角茶坊」，有
    人要還他錢，但他不曉得路，我遂載他過去，抵達後我隨即
    離開等語（見審理第1 卷第233 頁），惟此僅能顯示被告戊○○曾以有人要清償債務為由，委請己○○搭載被告戊○○
    前往「轉角茶坊」而已，且因己○○載被告戊○○抵達該處
    後隨即離開，其就被告戊○○抵達後之作為完全未在旁參與
    ，己○○自然無從知悉被告戊○○至「轉角茶坊」之真正目
    的為何，更況己○○與本件販賣毒品之犯行無關，被告戊○○本無須將犯行告知己○○之必要，則被告戊○○編造有人
    要清償債務一事，作為委請己○○搭載被告戊○○至「轉角
    茶坊」之理由，應屬合理，尚無從僅因被告戊○○前開委請
    己○○搭載前往「轉角茶坊」所編造之理由，即作為排除被
    告戊○○犯行之依據。
  (七)綜前所述，被告甲○○與被告戊○○共同基於販賣愷他命之
    意，由被告甲○○聯繫買主即被告乙○○，並由被告戊○○
    指引被告乙○○至「轉角茶坊」2 樓進行交易事宜，並將籌
    備之扣案愷他命1 大包出賣予被告乙○○而得款80萬元後，
    再由被告甲○○從中分配販賣所得30萬元予被告戊○○等情
    ，堪認明確。按近年來毒品危害社會日益嚴重，治安機關對
    於查緝非法販賣毒品工作，無不嚴加執行，設若無利可圖，
    被告甲○○、戊○○當無甘冒被查獲移送法辦、負擔重刑責
    之危險，而販出扣案之愷他命1 大包予被告乙○○，被告甲○○、戊○○具有營利之販賣意圖，可謂灼然。再者刑法上
    所謂販賣行為，係指以營利為目的，有償將商品購入或買出
    ，且有一於此，犯罪即為完成。被告乙○○固辯稱其購入扣
    案之愷他命係供自己施用云云，惟其所購入之愷他命，驗前
    淨重高達1243點60公克，數量十分龐大，已明顯超過一般人
    正常使用之合理範圍，且被告乙○○購買之代價高達80萬元
    ，被告乙○○若無心存轉賣得利之意圖，其又何必甘冒犯刑
    罰之高度風險，且平白花費80萬元此數目非低之款項購買扣
    案之愷他命，而徒使自己蒙受重大損失之必要，故被告乙○○基於營利之目的而販入扣案之愷他命1 大包，亦至為明顯
    。從而，被告3 人所辯云云，均為事後卸責之詞，不足採信
    ，事證明確，被告3 人犯行均洵堪認定。
二、按愷他命係屬於毒品危害條例第2 條第2 項附表3 之編號19
    所示之第3 級毒品，而ＭＤＭＡ係屬同條項附表2 之編號83
    所示之第2 級毒品。核被告3 人所為，就販賣愷他命部分，
    均係犯毒品危害防制條例第4 條第3 項之販賣第3 級毒品罪
    ；被告甲○○另就持有ＭＤＭＡ部分，係犯同條例第11條第
    2 項之持有第2 級毒品罪。被告3 人持有第3 級毒品之低度
    行為，因為販賣之高度行為所吸收，不另論罪。被告甲○○
    、戊○○就上開販賣第3 級毒品之犯行，有犯意之聯絡及行
    為之分擔，應為共同正犯。被告甲○○先前於79年間因懲治
    盜匪條例及搶奪等案件，經臺灣臺南地方法院裁定應執行刑
    有期徒刑11年確定，嗣經減刑為10年5 月，於83年7 月19日
    假釋出獄，並於89年10月27日假釋期滿為刑之執行完畢，有
    臺灣高等法院被告全國前案紀錄表及臺灣高雄地方法院檢察
    署全國刑案資料查註表各1 份可稽，其於前案執行完畢後，
    5 年內再為本件有期徒刑以上之犯行，係為累犯，應依刑法
    第47條規定加重其刑。再者行政院依毒品危害防制條例第11
    條第4 項所訂定之「轉讓持有毒品加重其刑之數量標準」第
    2 條第1 項第2 款規定「持有第2 級毒品淨重達10公克以上
    者，加重其刑2 分之1 」，然本件被告甲○○持有之第2 級
    毒品，淨重未達10公克以上，無庸依同條例第11條第4 項規
    定加重其刑。被告甲○○所犯上揭2 罪間，犯意各別、行為
    互異，應分論併罰。公訴人雖認本件係被告甲○○介紹被告
    戊○○販賣扣案之愷他命1 大包予被告乙○○等語，然依前
    揭論述，本件應係被告甲○○、戊○○共同將籌得之愷他命
    1 大包販賣予被告乙○○，再分配販賣所得，且從被告甲○○負責聯繫交易時地、價格之磋商，以及分配販賣所得較被
    告戊○○為高等跡象，顯示被告甲○○在該販賣愷他1 大包
    之過程，係居於主導之角色，而非單純從中引介販賣事宜而
    已，公訴人此之所認，容有誤會。爰審酌被告3 人為圖牟利
    ，竟為販賣第3 級毒品之犯行，造成毒品擴散而戕害他人身
    心之危險，且販賣之愷他命驗後淨重高達1243點60公克，數
    量龐大，對於社會之危害性極高，並斟酌被告甲○○、戊○○就販賣第3 級毒品之部分犯後猶飾詞否認犯行，而被告乙○○尚知坦承部分犯行，再被告甲○○就持有第2 級毒品部
    分坦承犯行等犯後態度，以及考量被告甲○○、戊○○在販
    賣第3 級毒品之犯行中，被告甲○○係居於主導地位，較居
    於配合實行之被告戊○○之惡性為重等一切情狀，分別量處
    如主文所示之刑，並就甲○○部分定其應執行刑。扣案之愷
    他命1 大包（驗後淨重1243點22公克），係被告乙○○販賣
    第3 級毒品所得之物，且上開愷他命1 大包之外包裝袋1 個
    、0000000000號手機1 支以及供被告乙○○秤量上揭愷他命
    1 大包使用之電子秤1 個，均係被告乙○○所有且供販賣第
    3 級毒品犯行所用之物，均依毒品危害防制條例第19條第 1
    項規定，於被告乙○○之部分宣告沒收。又扣案之80萬元，
    係被告甲○○、戊○○共同販賣第3 級毒品所得之物，且甲○○所有之0000000000號手機1 支及被告戊○○所有之0000
    000000號手機1 支，均為供聯絡進行本件販賣第3 級毒品犯
    行使用之物，基於共犯須就全部犯行負責之原則，上開物品
    均依毒品危害防制條例第19條第1 項規定，於被告甲○○、
    戊○○共同販賣第3 級毒品之部分宣告沒收。再ＭＤＭＡ藥
    錠1 包（內含淡紅色藥錠共計驗後淨重1 點82公克，紅色藥
    錠共計驗後淨重0 點54公克），係被告甲○○持有之第2 級
    毒品，依毒品危害防制條例第18條第1 項規定，於被告甲○○之部分宣告沒收銷燬之，又前開ＭＤＭＡ藥錠之外包裝袋
    1 個，係被告甲○○所有供持有第2 級毒品使用之物，依刑
    法第38條第1 項第2 款規定宣告沒收。至於鑑耗之愷他命及
    ＭＤＭＡ既已滅失，自無庸宣告沒收銷燬。再者於被告甲○○身上查獲之愷他命1 小包（驗後淨重1 點4 公克），並無
    證據足認與本件犯行相關，且於「轉角茶坊」2 樓查獲之黑
    色紙袋1 只及紙袋內之物【含愷他命1 包（驗後淨重85點08
    公克）、非屬毒品之乙醯胺酚1 包、夾鏈袋2 包、攪拌器1
    台、計算機1 台、電子秤1 台、塑膠容器1 個、濾網1 個】
    ，被告3 人均堅詞非其等所有之物，且無證據證明與本件犯
    行有關，又同查扣之被告乙○○之ＮＯＫＩＡ牌綠色手機（
    序號00000000000000號）及ＮＯＫＩＡ牌金色手機（序號00
    0000000000000 號）各1 支，以及被告甲○○之ＦＡＲＥＡ
    ＳＴＯＮＥ牌銀色手機1 支（序號0000000000000000號），
    均與本件犯行無關，再被告乙○○販入愷他命1 大包後，供
    放置該愷他命使用之黑色行李箱1 個，亦與本件販賣毒品行
    為之實行無直接之關連，故上開物品均不併予沒收，附此敘
    明。
據上論斷，應依刑事訴訟法第299 條第1 項前段，毒品危害防制
條例第4 條第3 項、第11條第2 項、第18條第1 項前段、第19條
第1 項，刑法第11條、第28條、第47條、第51條第5 款、第38條
第1 項第2 款，判決如主文。
中　　華　　民　　國　　94　　年　　4 　　月　　29　　日
　　　　　　　　　　　　  刑事第三庭審判長法  官  黃建榮
　　　　　　　　　　　　　　　　　　　　　法　官  高思大
　　　　　　　　　　　　　　　　　　　　　法　官  陳威龍
以上正本證明與原本無異。
如不服本判決，應於收受送達後10日內向本院提出上訴書狀。
中　　華　　民　　國　　94　　年　　4 　　月　　29　　日
　　　　　　　　　　　　　　　　　　　　  書記官  張家瑜
論罪科刑法條：
毒品危害防制條例第4條3項：
製造、運輸、販賣第3 級毒品者，處5 年以上有期徒刑，得併科
新臺幣五百萬元以下罰金。
毒品危害防制條例第11條2項：
持有第2 級毒品者，處2 年以下有期徒刑、拘役或新臺幣3 萬元
以下罰金。
附表：
┌──┬──────┬──────┬─────────────┬─────────┐
│編號│ 發話方     │ 受話方     │   通話起迄時間           │ 0000000000號基地 │
│    │            │            │                          │ 台位置           │
├──┼──────┼──────┼─────────────┼─────────┤
│１  │甲○○      │戊○○      │93年8 月20日2 時47分44秒至│高雄市苓雅區林森二│
│    │0000000000  │0000000000  │2 時47分53秒              │路80號1樓         │
├──┼──────┼──────┼─────────────┼─────────┤
│２  │戊○○      │甲○○      │93年8 月20日9 時17分2 秒至│高雄市前金區中華三│
│    │0000000000  │0000000000  │9 時18分32秒              │路77-1號樓頂      │
├──┼──────┼──────┼─────────────┼─────────┤
│３  │甲○○      │戊○○      │93年8 月20日21時18分45秒至│高雄縣湖內鄉太爺村│
│    │0000000000  │0000000000  │21時19分16秒              │中山路二段220號   │
├──┼──────┼──────┼─────────────┼─────────┤
│４  │甲○○      │戊○○      │93年8月20日22時55分5秒至22│台南市○區○○路 4│
│    │0000000000  │0000000000  │時55分33秒                │8號               │
├──┼──────┼──────┼─────────────┼─────────┤
│５  │戊○○      │甲○○      │93年8 月20日23時38分59秒至│台南市○區○○路 4│
│    │0000000000  │0000000000  │23時40分42秒              │8號               │
├──┼──────┼──────┼─────────────┼─────────┤
│６  │戊○○      │甲○○      │93年8 月20日23時52分54秒至│台南縣歸仁鄉武東村│
│    │0000000000  │0000000000  │23時53分22秒              │9 鄰武東三街 53 巷│
│    │            │            │                          │34號              │
├──┼──────┼──────┼─────────────┼─────────┤
│７  │甲○○      │戊○○      │93年8 月20日23時58分56秒至│高雄縣路竹鄉下坑村│
│    │0000000000  │0000000000  │23時59分44秒              │太平路262巷80-2號 │
├──┼──────┼──────┼─────────────┼─────────┤
│８  │甲○○      │戊○○      │93年8 月21日2 時3 分53秒至│高雄市三民區十全一│
│    │0000000000  │0000000000  │2 時4 分54秒              │路215號           │
├──┼──────┼──────┼─────────────┼─────────┤
│９  │甲○○      │戊○○      │93年8 月21日2 時41分7 秒至│高雄市三民區十全一│
│    │0000000000  │0000000000  │2 時42分8 秒              │路215號           │
├──┼──────┼──────┼─────────────┼─────────┤
│１０  │戊○○      │甲○○      │93年8 月21日2 時45分45秒至│高雄市三民區十全一│
│    │0000000000  │0000000000  │2 時46分35秒              │路215號           │
├──┼──────┼──────┼─────────────┼─────────┤
│  │甲○○      │戊○○      │93年8 月21日4 時0 分46秒至│高雄市三民區建國二│
│    │0000000000  │0000000000  │4 時1 分17秒              │路268號12樓       │
├──┼──────┼──────┼─────────────┼─────────┤
│  │戊○○      │甲○○      │93年8 月21日4 時37分53秒至│高雄市苓雅區復興二│
│    │0000000000  │0000000000  │4 時38分14秒              │路73號            │
├──┼──────┼──────┼─────────────┼─────────┤
│  │甲○○      │戊○○      │93年8 月21日5 時46分58秒至│高雄市三民區大順二│
│    │0000000000  │0000000000  │5 時50分5 秒              │路173號12樓       │
├──┼──────┼──────┼─────────────┼─────────┤
│  │戊○○      │甲○○      │93年8 月21日5 時55分33秒至│高雄市三民區博愛一│
│    │0000000000  │0000000000  │5 時55分41秒              │路1號頂樓         │
├──┼──────┼──────┼─────────────┼─────────┤
│  │甲○○      │戊○○      │93年8 月21日16時32分17秒至│高雄市三民區博愛一│
│    │0000000000  │0000000000  │16時33分47秒              │路1號頂樓         │
├──┼──────┼──────┼─────────────┼─────────┤
│  │甲○○      │戊○○      │93年8 月21日16時17分26秒至│高雄市三民區博愛一│
│    │0000000000  │0000000000  │16時49分53秒              │路1號頂樓         │
├──┼──────┼──────┼─────────────┼─────────┤
│  │戊○○      │甲○○      │93年8 月21日16時59分13秒至│高雄市三民區博愛一│
│    │0000000000  │0000000000  │17時1 分32秒              │路1號頂樓         │
├──┼──────┼──────┼─────────────┼─────────┤
│  │甲○○      │戊○○      │93年8 月21日17時13分30秒至│高雄市○○區○○路│
│    │0000000000  │0000000000  │17時14分40秒              │21號              │
├──┼──────┼──────┼─────────────┼─────────┤
│  │甲○○      │戊○○      │93年8 月21日17時34分15秒至│高雄市三民區九如二│
│    │0000000000  │0000000000  │17時34分24秒              │路112號頂樓       │
└──┴──────┴──────┴─────────────┴─────────┘
